【裁判字號】    98,訴,2616
【裁判日期】    980831
【裁判案由】    毒品危害防制條例
【裁判全文】
臺灣板橋地方法院刑事判決              98年度訴字第2616號
公  訴  人  臺灣板橋地方法院檢察署檢察官
被      告  甲○○
上列被告因違反毒品危害防制條例案件，經檢察官提起公訴（98
年度毒偵字第3444號），被告於準備程序中就被訴事實為有罪之
陳述，經本院合議庭裁定改以簡式審判程序審理，判決如下：
    主  文
甲○○施用第一級毒品，累犯，處有期徒刑壹年。
    事  實
一、甲○○前於民國(1)88年間因施用毒品案件，經本院以88年度
    毒聲字第6386號裁定送觀察、勒戒，因認無繼續施用毒品傾
    向，經臺灣板橋地方法院檢察署檢察官於88年10月25日以88
    年度偵字第18286 號為不起訴處分確定，嗣於88年10月28日
    釋放出所。(2)又於92年間因搶奪案件，經本院以92年度訴字
    第1739號判處有期徒刑8 月確定。(3)再於92年間因施用毒品
    案件，經臺灣臺北地方法院以93年度訴字第50號判處有期徒
    刑8 月確定，上開2 案經臺灣臺北地方法院以93年度聲字第
    979 號裁定應執行有期徒刑1 年2 月確定，嗣於93年10月11
    日因縮短刑期執行完畢。(4)復於95年間因施用毒品案件，經
    臺灣臺北地方法院以96年度訴緝字第22號判處有期徒刑10月
    確定，再由同院以96年度聲減字第1954號裁定減為有期徒刑
    5 月確定。(5)又於95年間因搶奪案件，經本院以96年度訴字
    第723 號判處有期徒刑1 年確定。(6)再於95年間因施用毒品
    案件，經本院以96年度訴字第722 號判處有期徒刑10月確定
    。(7)復於同年間因妨害兵役案件，經臺灣桃園地方法院以95
    年度桃簡字第3055號判處有期徒刑3 月確定；上開(5)(6)(7)案
    ，經本院以96年度聲減字第2144號裁定各減其刑期二分之一
    ，定應執行有期徒刑1 年確定。(8)又於96年間因持有毒品案
    件，經本院以96年度簡字第4996號判處有期徒刑4 月，減為
    有期徒刑2 月確定；上開(5)(6)(7)(8)案所減得之刑再由本院以
    97年度聲字第3728號裁定應執行有期徒刑1 年6 月確定，嗣
    於97年10月28日因縮短刑期假釋出監，假釋期間並付保護管
    束，迨於97年10月30日縮刑期滿假釋未經撤銷，視為執行完
    畢。
二、詎甲○○仍不知戒除毒癮，竟於觀察勒戒執行完畢5 年內再
    犯施用毒品罪經法院論罪科刑處罰後，基於施用第一級毒品
    海洛因之犯意，於97年12月10日某時，在其位於臺北縣永和
    市○○街7 號4 樓之住處房間內，以將海洛因摻水混合後置
    入針筒，以注射之方式施用第一級毒品海洛因1 次，嗣於97
    年12月11日16時30分許，在臺北縣中和市○○路○ 段161 之
    1 號前，因形跡可疑，為警攔檢而查獲，復徵其同意採尿送
    驗後，檢驗結果呈嗎啡陽性反應，始悉上情。
三、案經臺北縣警察局中和第一分局報告臺灣板橋地方法院檢察
    署檢察官偵查起訴。
    理  由
一、本案被告甲○○所犯為死刑、無刑徒刑或最輕本刑為3 年以
    上有期徒刑以外之罪，其於準備程序中就被訴事實為有罪之
    陳述，經法官告知簡式審判程序之旨，並聽取公訴人之意見
    後，依刑事訴訟法第273 條之1 第1 項規定，裁定由受命法
    官獨任進行簡式審判程序，合先敘明。
二、上開事實，業據被告甲○○於本院審理時坦承不諱，且被告
    為警查獲時採尿送驗結果，呈嗎啡（即海洛因水解後之反應
    ）之陽性反應，有臺北縣政府警察局中和分局偵查隊偵辦毒
    品案件尿液代碼表、臺灣檢驗科技股份有限公司98年2 月3
    日UL/2009/10417 號濫用藥物檢驗報告各1 紙在卷可證。上
    述鑑驗結果，係檢驗機關本於專業知識及以精密儀器或科學
    檢驗方法所得之結論，自可憑信，足見被告自白與事實相符
    ，堪以採信。
三、按毒品危害防制條例於92年7 月9 日修正公布，其中第20條
    、第23條將施用毒品之刑事處遇程序，區分為「初犯」、「
    5 年內再犯」、「5 年後再犯」，而依立法理由觀之，僅限
    於「初犯」、「5 年後再犯」，始應先經觀察、勒戒或強制
    戒治程序，倘被告於5 年內已再犯，經依法追訴處罰，縱其
    第三次（或第三次以上）再度施用毒品之時間，在初犯經觀
    察、勒戒或強制戒治執行完畢釋放5 年以後，已不合於「5
    年後再犯」之規定，且因已於「5 年內再犯」，顯見其再犯
    率甚高，原實施觀察、勒戒或強制戒治，已無法收其實效，
    即應依該條例第10條規定處罰，最高法院95年5 月9 日95年
    度第7 次及97年9 月9 日97年度第5 次刑事庭會議決議可資
    參照。刑事庭會議決議可資參照。查被告前於88年間因施用
    毒品案件，經本院以88年度毒聲字第6386號裁定送觀察、勒
    戒，因認無繼續施用毒品傾向，經臺灣板橋地方法院檢察署
    檢察官於88年10月25日以88年度偵字第18286 號為不起訴處
    分確定，嗣於88年10月28日釋放出所；再於92年間因施用毒
    品案件，經臺灣臺北地方法院以93年度訴字第50號判處有期
    徒刑8 月確定；復於95年間因施用毒品案件，經臺灣臺北地
    方法院以96年度訴緝字第22號判處有期徒刑10月確定，再由
    同院以96年度聲減字第1954號裁定減為有期徒刑5 月確定；
    又於95年間因施用毒品案件，經本院以96年度訴字第722 號
    判處有期徒刑10月確定，均已執行完畢等節，此有臺灣板橋
    地方法院檢察署刑案資料查註紀錄表、全國施用毒品案件紀
    錄表及臺灣高等法院被告前案紀錄表各1 份在卷可參。是被
    告於觀察勒戒執行完畢釋放後，5 年內已再犯施用毒品案件
    ，經法院判處罪刑確定，則其再犯本件施用毒品案件，即非
    屬該條例第20條第3 項所稱「5 年後再犯」之情形，檢察官
    自應依法追訴。從而，本件事證明確，被告犯行應堪認定。
四、查海洛因屬毒品危害防制條例第2 條第2 項第1 款所稱之第
    一級毒品，不得持有、施用，被告甲○○竟持以施用，核其
    所為，係犯同條例第10條第1 項之施用第一級毒品罪。其施
    用前持有海洛因之低度行為，應為施用之高度行為所吸收，
    不另論罪。查被告前有如事實欄所示之科刑及執行情形，有
    臺灣高等法院被告前案紀錄表附卷足憑，其於刑之執行完畢
    後5 年內故意再犯本件有期徒刑之罪，為累犯，應依法加重
    其刑。爰審酌被告素行非佳，此有卷附之臺灣高等法院被告
    前案紀錄表1 份可參，且被告經觀察勒戒及多次刑事科刑處
    罰後，仍未能戒除毒癮，顯見其無戒毒悔改之意，惟其施用
    毒品之次數僅1 次，犯罪後坦認犯行，態度尚可等一切情狀
    ，量處如主文所示之刑。
據上論斷，應依刑事訴訟法第273 條之1 第1 項、第299 條第1
項前段，毒品危害防制條例第10條第1 項，刑法第11條前段、第
47條第1 項，判決如主文。
本案經檢察官顏妃琇到庭執行職務
中    華    民    國    98    年    8     月    31    日
                  刑事第十四庭  法  官  陳海寧
以上正本證明與原本無異。
如不服本判決應於收受本判決送達後10日內向本院提出上訴書狀
，其未敘述上訴理由者，並得於提起上訴後10日內向本院補提理
由書狀（均須按他造當事人之人數附繕本）「切勿逕送上級法院
」。
                                書記官  潘佳欣
中    華    民    國    98    年    8     月    31    日
附錄本案論罪科刑法條
毒品危害防制條例第10條
施用第一級毒品者，處 6 月以上 5 年以下有期徒刑。
施用第二級毒品者，處 3 年以下有期徒刑。


司法院資訊處製作；財團法人民間司法改革基金會備份。
